# 关于保理是否可以终止确认？

提问人：wangjiao0451 时间：2022-08-09 23:53:40
请教陈版主：
某公司与保理商签订《公开型无追索权国内保理合同》，合同中对无追索权的定义是：在发生买方信用风险导致保理商未能在应收账款债权到期日前（含当日）足额回收应收账款债权项下资金时，保理商放弃对卖方的追索权，自行承担相应的坏账风险；但是，如目标应收账款债权发生争议/商业纠纷导致或可能导致保理商未能在应收账款债权到期日前（含当日）足额回收应收账款债权项下资金或本合同约定的其他回购情形，则保理商有权立即向卖方进行追索，要求其回购目标应收账款债权、支付回购价款并承担损害赔偿责任。
合同回购条款约定：保理商有权要求卖方回购“不合格应收账款债权”，其中发生商业纠纷的债权属于“不合格应收账款债权”。若发生商业纠纷，则卖方需回购，该笔应收账款债权的回购价款＝该笔应收账款债权转让金额，请问陈版，此种情况，某公司的应收账款是否可以终止确认？个人认为应收账款是否终止确认主要关注的是信用风险，信用风险由保理商承担，商业纠纷的情况假设此合同涉及的买方是优质公司，商业纠纷发生的可能性不大，故商业纠纷不在金融资产转移中提及的“几乎所有风险和报酬”范围，是否可以终止确认？

回答人：chenyiwei
一般可以这样理解。在发生商业纠纷情况下保理申请人的回购义务一般不影响对被保理应收账款的终止确认。
但是，如《计学精要 2021 》中所述，如果保理合同对“商业纠纷”概念作出扩大化解释，将涉及债务人信用风险的事项也纳入“商业纠纷”范畴，或者不恰当地授予保理商裁定“商业纠纷是否合理”的自由裁量权；或者对“债务人信用风险”的概念作出不恰当的严格限定，则也会成为影响到不能终止确认被保理应收账款的因素。因此需谨慎把握“商业纠纷”的合理程度。